臺灣臺南地方法院刑事判決　　　　　　　　　　　　九十一年度交易字第一一號
　　公　訴　人　臺灣臺南地方法院檢察署檢察官
　　被　　　告　甲○○
右列被告因過失傷害案件，經檢察官提起公訴（九十年度偵字第一一三四五號），本
院判決如左：
    主  文
甲○○從事業務之人，因業務上之過失傷害人，處拘役伍拾玖日，如易科罰金，以參
佰元折算壹日。
    事  實
一、甲○○係啟勝通運股份有限公司之貨車司機，平日即以駕駛大貨車運送貨物，為
    其主要工作，乃從事駕駛業務之人。其前於民國八十七年間，因犯業務過失致死
    罪，經臺灣高雄地方法院判處有期徒刑一年，緩刑三年確定在案，然其竟不知警
    惕，復於緩刑期間之九十年七月十七日下午，駕駛車牌號碼五Ｊ—二九三號營業
    曳引車（營業半聯結車），沿國道一號高速公路，由北往南方向行駛，而於同日
    下午五時四十六分許，其以時速約七十至八十公里之行車速度，途經高速公路南
    下三百二十六公里四百公尺處（起訴書誤載為三百二十六公里六百公尺處）時，
    理應注意汽車行駛時，駕駛人應注意車前狀況，並隨時採取必要之安全措施，且
    應注意汽車在同一車道行駛時，除擬超越前車外，後車與前車之間應保持隨時可
    以煞停之距離，並需注意汽車行駛高速公路，前後兩車間之行車安全距離，在正
    常天候狀況下，行車速度為時速七十至八十公里，大型車應保持五十至六十公尺
    之最小安全距離。又依當時天候晴朗、日間自然光線、路面乾燥無缺陷、道路上
    未有任何障礙物、視距復屬良好，為正常之天候狀況等情形以觀，客觀上亦無不
    能注意之情事，其竟疏於注意車前狀況，且疏未與前車保持隨時可以煞停之最小
    安全距離距離，即貿然前行，以致其駕駛之曳引車不慎追撞同向在前行駛之車牌
    號碼ＹＴ—一三七三號自用小客車後，隨即再追撞同向在前行駛於外側車道，由
    乙○○所駕駛之車牌號碼ＳＵ—七八七九號自用小客車，並造成共追撞八部小客
    車之連環車禍，乙○○則因此受有胸部、雙上下肢挫擦傷併瘀青傷、腹部鈍傷等
    傷害。甲○○於肇事後，犯罪未被有偵查權之公務員或機關發覺前，即向據報到
    場處理之內政部警政署國道公路警察局第五警察隊警員表明係肇事者而自首，並
    坦承犯行進而接受裁判。
二、案經乙○○訴由內政部警政署國道公路警察局第五警察隊報請臺灣臺南地方法院
    檢察署檢察官偵查起訴。
    理  由
一、右述犯罪事實，業據被告甲○○於警訊時及偵審中坦白承認，核與告訴人乙○○
    於警訊時及偵審中所指訴之情節相符，並有內政部警政署國道公路警察局道路交
    通事故調查報告表、本院九十年度訴字第一九四０號民事判決各一份及現場相片
    二十張在卷可資佐證。又告訴人因本件車禍，而受有如事實欄所載等傷害，復有
    奇美醫學中心九十年九月十九日診斷證明書各一紙附卷可參。
二、按汽車行駛時，駕駛人應注意車前狀況，並隨時採取必要之安全措施；又汽車在
    同一車道行駛時，除擬超越前車外，後車與前車之間應保持隨時可以煞停之距離
    ，道路交通安全規則第九十四條第三項、第一項分別定有明文。另汽車行駛高速
    公路，前後兩車間之行車安全距離，在正常天候狀況下，行車速度為時速七十至
    八十公里，大型車應保持五十至六十公尺之最小安全距離，高速公路交通管制規
    則第六條第一項亦規定甚明。本件被告甲○○駕駛屬大型車之曳引車，於高速公
    路上行駛，理應注意前述道路交通安全規則及高速公路交通管制規則等規定，而
    案發當時天候晴朗、日間自然光線、路面乾燥無缺陷、道路上未有任何障礙物、
    視距復屬良好，為正常之天候狀況等情，亦有上述道路交通事故調查報告表載明
    可考，據此判斷，客觀上亦無不能注意之情事，其竟疏於注意車前狀況，且疏未
    與前車保持隨時可以煞停之最小安全距離，即貿然前行，以致其駕駛之曳引車不
    慎追撞在前行駛之車牌號碼ＹＴ—一三七三號自用小客車後，隨即再追撞同向在
    前行駛於外側車道，由告訴人乙○○所駕駛之自用小客車，並造成告訴人受有胸
    部、雙上下肢挫擦傷併瘀青傷、腹部鈍傷等傷害，故被告之上述駕駛行為，顯有
    過失。
三、況本件經送台灣省台南區行車事故鑑定委員會鑑定結果，亦持相同見解，有該委
    員會九十一年四月十二日南鑑字第九０一五一一號函及所附之鑑定意見書一份在
    卷可佐，此結果更加證明被告甲○○駕車肇事致告訴人乙○○受傷之行為，確有
    過失無疑。此外，被告之過失駕駛行為，與告訴人所受之傷害結果間，具有相當
    因果關係，復屬顯然，是本件事證已甚明確，被告之過失傷害犯行，堪以認定。
四、查被告甲○○係啟勝通運股份有限公司之貨車司機，平日即以駕駛大貨車運送貨
    物，為其主要工作，乃從事駕駛業務之人，其於上開時、地，駕駛曳引車未與前
    車保持安全距離，而追撞由告訴人乙○○所駕駛之小客車，並致告訴人受傷，核
    其所為，應係犯刑法第二百八十四條第二項前段之業務過失傷害罪。又其於肇事
    後，犯罪未被有偵查權之公務員或機關發覺前，即向據報到場處理之內政部警政
    署國道公路警察局第五警察隊警員表明係肇事者而自首，並坦承犯行進而接受裁
    判，此亦據卷附之警訊筆錄及電話通話記錄單分別記載明確，是應依刑法第六十
    二條前段自首之規定，減輕其刑。本院審酌被告之生活狀況、智識程度，及其前
    於八十七年間，即因犯業務過失致死罪，經臺灣高雄地方法院判處有期徒刑一年
    ，緩刑三年確定在案，其於緩刑期間，竟再度因駕駛業務過失，而觸犯本件業務
    過失傷害罪，顯見其駕駛品行不佳，另如前述，本件車禍之肇事原因，均係被告
    竟疏於注意車前狀況，及疏未與前車保持隨時可以煞停之最小安全距離所致，是
    其過失程度，經核亦非輕微，然告訴人因本件車禍所受如事實欄所載之傷勢，經
    查並非嚴重，而被告犯罪後亦已坦白承認，其犯後態度尚稱良好等一切情狀，量
    處如主文所示之刑，並諭知易科罰金之折算標準。
據上論斷，應依刑事訴訟法第二百九十九條第一項前段，刑法第二百八十四條第二項
前段、第六十二條前段、第四十一條第一項前段，罰金罰鍰提高標準條例第一條前段
、第二條，判決如主文。
中    華    民    國      九十一      年       六      月     二十八    日
                              臺灣臺南地方法院交通法庭
                                  法  官    陳  志  成
右正本證明與原本無異
如不服本判決應於送達後十日內向本院提出上訴狀
                                  書記官    彭  建  山
中    華    民    國      九十一      年       六      月     二十八    日
附錄本案論罪科刑法條全文：
中華民國刑法第二百八十四條第二項（業務過失傷害罪）
從事業務之人，因業務上之過失傷害人者，處一年以下有期徒刑、拘役或一千元以下
罰金，致重傷者，處三年以下有期徒刑、拘役或二千元以下罰金。
